

Han PANG

Téléphone: +33 07 65 51 81 76 **Email :** panghanfr@gmail.com **Adresse :** 31000,Toulouse

Portfolio: <u>https://www.panghan.site</u> **GitHub:** https://github.com/PHantasm111

LinkedIn: www.linkedin.com/in/han-pang-76964b229

Développeur Fullstack / Data Analyst

Profil

Je m'appelle **Han PANG**, diplômé d'un **Bac+5** en MIAGE de l'Université Toulouse Capitole.

Passionné par le domaine de l'ingénierie informatique, je m'intéresse particulièrement aux postes de développeur full-stack et d'analyste de données.

Curieux et motivé, j'aime apprendre de nouvelles technologies et développer mes compétences. Mon expérience m'a permis de développer une forte capacité d'adaptation et un grand sens des responsabilités. Doté d'un bon esprit d'équipe, je m'efforce de contribuer activement aux projets tout en restant rigoureux et orienté vers les résultats.

Compétences

Programmation: Python, Java, JS
Base de données: Mysql, PostgreSQL,
MongoDB, Neon PostgreSQL, Firebase
Big Data: Hadoop, Hive, Spark

BI: Power BI, Olap, SAP-BO **Web**: HTML, CSS, JavaScript, React, Node.js, Next.js, TailwindCSS, Vite.js

Système d'exploitation : Linux /

Windows

Gestion de projet : Développement

agiie

Bureautique: Pack Microsoft Office

Git & Docker Cloud: AWS

<u>Langues</u>

Français : Niveau avancéAnglais : Niveau avancéChinois : Langue maternelle

Centre d'intérêt

- Basketball
- Ski
- Fitness

Expérience professionnelle

Stage - Stagiaire de recherche & développeur Fullstack 05/2024 - 11/2024 | Laboratoire IRIT | Toulouse | 5 mois

- Etat de l'art des technologies des briques logicielles d'un Datalake
- Creation d'un systeme automatique de recommandation d'architectures techniques de Datalake.
- Développement d'un site web 'Insight Harbor' https://insight-harbor.fr

Capacité à comprendre les différents architectures & outils de Datalake; Capacité à construire un site web en tant que développeur fullstack;

Stage - Assistant chef de projet 06/2023 - 09/2023 | Gridsum Holding Inc. | Beijing | 3 mois

- En collaboration pour le travail d'acceptation des projets de "Sinotrans Limited"
- Communication et coordination au sein de l'équipe de projet
- Responsable du suivi du projet "RONGHOTELS&RESORT"

Capacité à comprendre les besoins des clients; Capacité à gérer le processus de projet; Capacité à créér des tableaux de bord(Excel)

Stage - Analyste de données

04/2023 - 05/2023 | PIINK TEKNOLOGY | Toulouse | 1 mois

- Traitement des données brutes dans la base de données
- Production de rapports **PowerBI** sur les activités du restaurant

Capacité à nettoyer des données brutes; Capacité à créer des rapports PowerBI; Capacité à utiliser DAX et PowerQuery

<u>Projets étudiant</u>

- <u>Projet de JAVA et UML</u>: Conception et développement du jeu de table «RISK» en une semaine, inclut un jeu exécutable et un système de gestion des matchs. (<u>Technologies</u>: Java, UML, MySQL, Git)
- <u>Projet de MachineLearning</u>: Appliquer des algos machine learning en créant des besoins descriptifs et prédictifs sur un ensemble de données.

(Technologies: Python-scikit-learn, Anaconda)

• <u>Projet de Python et web</u>: "HEALTHME" - Un site qui propose des traitements diététiques (Technologies: Python-Flask, Oracle, HTML, CSS, JavaScript, Git)

Formation

2023-2024 M2 MIAGE

Université Toulouse Capitole

- Ingénierie des Processus Métier (IPM)
- Analyse/conception de SI (UML, UP)
- Modélisation de processus métier (BPMN)
- Conception et développement des applications objet (JAVA)
- Recueil des besoins agiles

2022-2023 M1 MIAGE - Ingénierie Métier (IM)

Université Toulouse Capitole

- Conception de site web(HTML, CSS, Js)
- #OLAP(SAP-PO, Power BI)
- Développement de bases de données(MySQL, Oracle)
- programmation structurée(Python)
- Gestion de projet

2021-2022 Année préparatoire MIAGE

Université Toulouse Capitole

CUEB

• Français, SI, Python, Access

2017-2021 Économie

Capital University of Economics and Business | Pékin, Chine

• Microéconomie, Macroéconomie, Statistique, Économétrie